# 求助，股东借款处理

提问人：renee_h 时间：2019-12-10 08:44:46
公司 A 作为公司 B 的股东之一，除了注册资本以外，今年 A 还以股东借款形式提供资金给 B，两年期，约定利率高于银行五年期贷款基准利率（4.9%），并约定到期一次性还本付息。请问，从 A公司的角度，股东贷款的会计处理是什么？今年要预提利息吗？预提的话，分录要怎么做（要考虑增值税吗）？谢谢！

回答人：chenyiwei
母公司向子公司提供借款，属于以摊余成本计量的金融资产，应根据金融工具确认和计量准则的规定，按实际利率法计提利息，计入相应金融资产的“利息调整”明细科目中，即借：长期应收款——利息调整（或应计利息），贷：
财务费用——利息收入。在确认利息收入的同时，就对应的增值税销项税额需作出计提，贷记 “应交税费——待转销项税额”。
关于借款利率的公允性问题，“约定利率高于银行五年期贷款基准利率（4.9%）” 不一定代表不公允，可以对照该子公司自身对外获取融资的资金成本来判断该利率的公允性。